臺灣高雄地方法院民事裁定　　　　　　　94年度聲字第1743號
聲　請　人　鳳陽汽車有限公司
法定代理人　甲○○
相　對　人　中國農民銀行股份有限公司
法定代理人　陳高吉
當事人間聲請停止執行事件，本院裁定如下：
  主  文
聲請人供擔保新臺幣壹仟捌佰壹拾柒萬零捌佰捌拾元後，本院
九十二年度執字第五九八八四號強制執行事件就坐落高雄縣鳳山
市○○○段一八一之三號、一八二之九號、一八二之一三九號、
一八四之四八號土地上之建號八二０二號未保存登記建物所為之
強制執行程序，於本院九十三年度訴字第二二三五號第三人異議
之訴事件判決確定前應暫予停止。
  理  由
一、按有回復原狀之聲請，或提起再審或異議之訴，或對於和解
    為繼續審判之請求，或提起宣告調解無效之訴、撤銷調解之
    訴，或對於許可強制執行之裁定提起抗告時，法院因必要情
    形或依聲請定相當並確實之擔保，得為停止強制執行之裁定
    ，強制執行法第18條第2 項定有明文。又按法院依強制執行
    法第18條第2 項定擔保金額，而為准許停止強制執行之裁定
    者，該項擔保係備供債權人因停止執行所受損害之賠償，其
    數額應依標的物停止執行後，債權人未能即時受償或利用該
    標的所受之損害額，或因另供擔保強制執行所受之損害額定
    之，非以標的物之價值或其債權額為依據（最高法院86年度
    臺抗字第442 號裁定參照、91年度臺抗字第113 號裁定參照
    ）。
二、本件聲請人主張：本院92年度執字第59884 號執行事件（下
    稱系爭執行事件），執行事件中關於坐落高雄縣鳳山市○○
    ○段181-3 號、182-9 號、182-139號、184-48號土地上之
    建號8202號未保存登記建物（下稱系爭建物）係其所有，詎
    遭本院一併拍賣，對此，聲請人已於民國93年10月12日向本
    院提起第三人異議之訴，爰聲請准予提供相當之擔保，於該
    第三人異議之訴事件判決確定前，本院系爭執行事件就系爭
    建物所為之強制執行程序應予停止等情，業據其提出民事起
    訴狀為證，並經本院調取系爭執行事件卷宗核閱無訛，另該
    第三人異議之訴事件，現由本院以93年度訴字第2235號第三
    人異議之訴事件受理中，亦經本院調取該卷宗查核屬實。從
    而，參照前揭規定，聲請人請求停止強制執行程序，為有理
    由，本院自得裁定相當並確實之擔保而停止前開執行事件之
    強制執行程序。
三、關於定供擔保金額部分：
    系爭執行事件中相對人之2 筆債權額分別計算至94年11月3
    日及94年10月15日止，合計約為新臺幣（下同）101,248,29
    9 元（即本金54,996,772及自88年11月4 日起至94年11月3
    日止，按週年利率9.65﹪計算之利息；及自88年12月4 日起
    至89年6 月3 日止，按上開利率10﹪，自89年6 月4 日起至
    94年11月3 日止，按上開利率20﹪計算之違約金。及本金5,
    000,000 元及自88年11月16日起至94年10月15日止，按週年
    利率9.65﹪計算之利息；及自88年12月16日起至89年6 月15
    日止，按上開利率10﹪，自89年6 月16日起至94年10月15日
    止，按上開利率20﹪計算之違約金。計算式：54,996,772＋
    31,843,130＋265,360 ＋5,749,454 ＋5,000,000 ＋2,854,
    792 ＋24,125＋514,666 ＝101,248,299）。 而本件系爭執
    行事件執行標的物除系爭建物外，尚有坐落高雄縣鳳山市○
    ○○段182-9 號、182-139 號、184-48號土地3 筆及其上建
    號5628號建物即門牌高雄縣鳳山市○○路○ 段1 號建物，此
    業據本院調取系爭執行事件卷證核閱無訛。又系爭建物鑑定
    價值為5,135,428 元，上開5628號建物價值為504,000 元，
    有中國不動產鑑定中心股份有限公司94年6 月27日鑑估報告
    書1 份，且前揭3 筆土地第一次拍賣最低拍賣價格固為81,1
    80,000元（均見系爭執行事件卷宗），惟上開3 筆土地依目
    前公告現值計算價值合計為78,226,187元（計算式：39,000
     ×1,091＋40,897×871 ＋55,900×1 ＝78,226,187），有
    公告現值查詢結果3 紙在卷可證。本院審酌系爭建物與上開
    5628號建物有相同之出入口，不具構造上之獨立性，且如與
    坐落之基地分別由不同人拍定，易生民法第876 條之疑義，
    並降低整體不動產之價值，徒使法律關係複雜，影響應買人
    投標意願，使債權人債權難受滿足。準此，系爭建物與系爭
    執行事件之其他執行標的物以合併拍賣為宜。故聲請人對系
    爭建物聲請停止執行，勢必影響全部執行程序之進行，相對
    人可能遭受之損害應涵蓋全部執行事件執行標的物之延宕總
    額，而非僅及系爭建物延宕之部分，是本件停止執行可能對
    相對人造成損害之擔保金數額，應依系爭執行事件全部執行
    標的物之價額為計算，方稱相當。依全部執行標的物價額以
    法定遲延利息計法，估定聲請人之第三人異議之訴為三審確
    定事件，一審辦案期限為1 年4 個月、二審為2 年、三審為
    1 年等因素，爰酌定其擔保金額為18,170,883元〔計算式：
    （78,226,187＋5,135,428 ＋504,000）×0.05 ×52╱12
    ＝18,170,883 ，元以下四捨五入〕。
三、依強制執行法第18條第2項，裁定如主文。
中　　華　　民　　國　　94　　年　　11　　月　　15　　日
                  民事第二庭  法　官　蘇雅慧
為正本係照原本作成。
如對本裁定抗告須於裁定送達後10日內向本院提出抗告狀，並繳
納裁判費新臺幣1,000元。
中　　華　　民　　國　　94　　年　　11　　月　　15　　日
                              書記官　王淑娟
